臺灣桃園地方法院刑事判決　　　　　　　93年度易字第1348號
公　訴　人　臺灣桃園地方法院檢察署檢察官
被　　　告　甲○○　男　43歲.
上列被告因違反商標法案件，經檢察官提起公訴（93年度偵字第
11384 號），本院判決如下：
    主  文
甲○○連續明知為未得商標權人同意，於同一商品，使用相同之
註冊商標商品而販賣，處拘役伍拾日，如易科罰金，以佰元折
算壹日。
扣案仿冒「Uni-Ball」、「Signo(Design) 」、「MITSUBISH&DE
VICE」商標之原子筆壹零壹枝，均沒收。
    事  實
一、甲○○係桃園縣蘆竹鄉○○路十五號「來電書局」之負責人
    ，明知「Uni-Ball」、「Signo(Design) 」、「MITSUBISH&
     DEVICE 」之商標名稱及圖樣，業經日商三菱鉛筆股份有限
    公司向我國經濟部中央標準局（今已改制為智慧財產局）申
    請註冊登記，經核准取得商標專用權，且授權臺灣三菱鉛筆
    股份有限公司（下稱臺灣三菱鉛筆公司）使用並業已登記，
    現均仍於商標專用期間內；復明知未經商標權人授權，不得
    擅自在同一商品使用相同或近似商標之圖樣而為販售，其竟
    於民國93年初，向不詳人士購入與前揭經註冊商標相同圖樣
    之仿冒Uni-151blue 原子筆一批後，竟基於販賣仿冒商標商
    品之概括犯意，自93年初某日起，以每枝新臺幣（下同）23
    元（起訴書誤載為22元）之價格，在所經營之「來電書局」
    內陳列而販賣予不特定顧客。嗣於93年6 月8 日，為警持搜
    索票在上址查獲，並扣得仿冒Uni- 151原子筆101 枝。
二、案經臺灣三菱鉛筆公司訴由桃園縣政府警察局移送臺灣桃園
    地方法院檢察署檢察官偵查起訴。
    理  由
一、訊據被告坦承如何於93年初，購入仿冒Uni-151blue 原子筆
    一批後，如何自93年初某日起，以每枝23元之價格，在其所
    經營之上開書局內陳列而販賣予不特定顧客。嗣於93年6 月
    8 日，為警持搜索票在上址查獲，並扣得仿冒Uni- 151原子
    筆101 枝之事實不諱。惟否認有何違反商標法之犯行，辯稱
    遭查扣之仿冒Uni-51blue原子筆係向中盤商等購入，並非仿
    冒品云云。經查：
  (一)被告自白上開事實，核與告訴代理人徐嶸文、廖文慈於警詢
    時、偵訊、及本院準備程序及審理時指述之情節相符，且有
    如事實欄所示之商標圖樣，係日商三菱鉛筆股份有限公司向
    我國經濟部中央標準局申請註冊登記，經核准取得商標專用
    權，且授權臺灣三菱鉛筆公司使用並業已登記，現均仍於商
    標專用期間內，此有告訴人公司經濟部公司執照、營利事業
    登記證、中央標準局商標註冊證、經濟部智慧財產局商標註
    冊證、被告經營來電書局出售仿冒原子筆開立之統一發票2
    份（見93年度偵字第11384 號卷第19 -31頁、第34頁）在卷
    足憑，復有現場查獲照片6 幀（見同上偵查卷第51-53 頁）
    及扣押物品清單（見同上偵查卷第42頁）在卷可資佐證，而
    本件扣案之仿冒商品，於偵查中經告訴代理人門馬正鑑定，
    認仿品外觀商標字母規格及手握處材質顏色與真品不符，仿
    品筆心接頭及商標標示與真品不符，而為仿冒之商品，此有
    其出具之鑑定報告書1 紙（見同上偵查卷第35頁）附卷可參
    。綜上，被告確有販賣仿冒商標商品之犯行，足堪認定。
  (二)被告雖辯稱遭查扣之仿冒Uni-51blue原子筆係向中盤商等購
    入，並非仿冒品云云。惟本件被告在其經營之書局為警查獲
    扣案之仿冒商品，為仿冒之商品，業如前述。證人林家浩係
    臺灣三菱鉛筆公司桃竹苗區之業務人員，吳泰宇、李宗衛、
    葉步坊則分別是臺灣三菱鉛筆公司在桃園區之經銷商，被告
    雖辯以渠遭查扣之仿冒Uni-51b lue 原子筆係向證人等購入
    ，惟證人吳泰宇、李宗衛、葉步坊三人於檢察官偵訊時具結
    證稱：渠等所販予被告之Uni-151blue 原子筆均是真品而非
    仿冒品，顯見被告所辯確係飾卸之詞。而查獲當時在被告的
    書局貨架上告訴人公司的原子筆紅色、黑色是真品，真品每
    支40元，藍色是仿冒的，每支23元等情，業據告訴代理人指
    訴甚明，此情亦為被告是認。然本院質之被告何以藍色筆售
    價僅23元，被告辯稱：因為藍色的比較好賣，拿出來作特價
    促銷，帶動客戶可以買紅色、黑色筆的買氣等語，然被告供
    稱：告訴人公司不管藍色、黑色或紅色筆的進價為22元，一
    般正常所有顏色筆的售價均為40元等語（見偵查卷第49頁）
    ，而被告經營之書局內藍色仿冒告訴人公司商標筆售價為23
    元，其他告訴人公司黑色、紅色的筆仍舊以40元販售，顯見
    被告對於其書局內扣案之藍色筆為仿冒告訴人公司商標一節
    ，應有所認識。又一般而言，販售良好的商品不用折價促銷
    ，而被告竟以高出22元進價僅1 元，低於一般40元售價高達
    18元之價格販售扣案之藍色原子筆，可謂毫無利潤可言，而
    被告書局內告訴人公司紅色、黑色原子筆的售價均為一般通
    常的售價40元，業如前述，據此，益足以證明被告知悉其販
    售之扣案藍色原子筆係仿冒告訴人公司商標之商品，是被告
    上開辯解，顯與常情有違，尚不足為其有利之認定。
  (三)綜上，被告所辯，不足採信，本件事證已臻明確，被告犯行
    ，洵堪認定，應依法論科。
二、是核被告所為係犯商標法第82條之明知未得商標權人同意，
    於同一商品，使用相同之註冊商標之商品而販賣罪。又被告
    意圖販賣而陳列仿冒商標商品之低度行為，為販賣仿冒商標
    商品之高度行為所吸收，不另論罪。被告先後多次販賣犯行
    ，時間緊接，所犯構成要件相同，顯係基於概括犯意為之，
    應論以連續犯一罪，並加重其刑。爰審酌被告並無前科，素
    行尚稱良好，為圖私利而侵害名牌商品之商標權，忽視智慧
    財產權之規範要求，及其犯罪之動機、目的、手段、販賣仿
    冒商品之時間、所得、數量及渠等犯後否認犯行等一切情狀
    ，量處如主文所示之刑，並諭知易科罰金之折算標準，以示
    懲儆。又扣案仿冒商標權人「Uni-Ball」、「Signo(Design
    )」 、「MITSUBISH & DEVICE」註冊商標之原子筆101 枝，
    係被告犯商標法第82條之罪所販賣之商品，不問屬於犯人與
    否，均依商標法第83條規定宣告沒收。
據上論斷，應依刑事訴訟法第299 條第1 項前段，商標法第82條
、第83條，刑法第11條、第56條、第41條第1 項前段，罰金罰鍰
提高標準條例第2 條，判決如主文。
本案經檢察官廖先志到庭執行職務。
中　　華　　民　　國　　94　　年　　4 　　月　　27　　日
                  刑事第十二庭審判長法　官　游紅桃
                                    法  官  王美玲
                                    法  官  黃永定
以上正本證明與原本無異。
如不服本判決，應於送達後10日內，向本院提出上訴狀。
                                    書記官　施春祝
中　　華　　民　　國　　94　　年　　4 　　月　　27　　日
附本件論罪科刑依據之法條：
商標法第82條：
明知為前條商品而販賣、意圖販賣而陳列、輸出或輸入者，處1
年以下有期徒刑、拘役或科或併科新臺幣5 萬元以下罰金。
商標法第81條第1 款：
未得商標權人或團體商標權人同意，有下列情形之一者，處3 年
以下有期徒刑、拘役或科或併科新臺幣20萬元以下罰金：
1、於同一商品或服務，使用相同之註冊商標或團體商標者。
